【裁判字號】    98,交聲,4541
【裁判日期】    981218
【裁判案由】    聲明異議
【裁判全文】
臺灣臺中地方法院交通事件裁定        98年度交聲字第4540號
                                    98年度交聲字第4541號
原處分機關  交通部公路總局台中區監理所
異  議  人
即受處分人  甲○○
上列異議人即受處分人因違反道路交通管理處罰條例案件，對於
交通部公路總局台中區監理所民國98年11月3日、98年11月12日
所為之裁決（中監違字第裁60-G8H199994號、60-GP8C22040號違
反道路交通管理事件裁決書），聲明異議，本院裁定如下：
    主    文
異議均駁回。
    理    由
一、原處分機關略以：異議人即受處分人甲○○（下稱受處分人
    ）所有車牌號碼6428-TZ號自小客車，分別於97年11月1日7
    時22分許，在台中市○○○路、學士路口處，因「駕車行經
    有燈光號誌管制之交叉路口闖紅燈（經科學儀器採證）」之
    違規，經台中市警察局交通警察隊依違反道路交通管理處罰
    條例第53條第1項逕行舉發，及於97年12月22日13時53分許
    ，在台中市○○路與惠中路口處，因「在禁止臨時停車處所
    停車（經科學儀器採證）」之違規，經台中市警察局交通警
    察隊依違反道路交通管理處罰條例第56條第1項第1款逕行舉
    發。受處分人未於期限內到案，本所遂分別於98年11月3日
    以中監違字第裁60-G8H199994號裁決書裁處罰鍰新台幣五千
    四百元，並依第63條記違規點數三點，逾期依裁決書處罰主
    文裁處，及於98年11月12日以中監違字第裁60-GP8C22040號
    裁決書裁處罰鍰一千二百元，逾期依裁決書處罰主文裁處。
    本案經台中市監理站函覆內容略以：檢附本站98年4月29日
    各受理窗口「收據入案報表」乙份，並另以車號、違規單號
    核查「收據查詢視窗」均無繳款記錄。本案依法裁處應無不
    合等語。
二、受處分人則以：受處分人於98年4月29日前往台中市監理所
    辦理牌照稅補發時，作業人員發現受處分人尚有二筆罰款未
    繳納，便告知必須先繳納違規罰款，才能繳交牌照稅。因此
    受處分人便先前往繳交約新台幣六千元的二筆罰款後，再返
    回繳納新台幣七千一百二十元的牌照稅。受處分人確定於該
    日有至監理站繳納二筆罰款，且由於是在監理站繳納，相信
    繳款資料一定不太可能會出錯，因此並未特別將其收據長期
    保留，如今收到裁決書相當震驚等語，聲明異議。
三、按汽車駕駛人，行經有燈光號誌管制之交岔路口闖紅燈者，
    處新台幣一千八百元以上五千四百元以下罰鍰，並記違規點
    數三點；又汽車駕駛人停車時，在禁止臨時停車處所停車者
    ，處新台幣六百元以上一千二百元以下罰鍰，道路交通管理
    處罰條例第53條第1項、第63條第1項第3款及第56條第1項第
    1款分別定有明文。
四、查本件受處分人所有車牌號碼6428-TZ號自小客車，分別於
    97年11月1日7時22分許，在台中市○○○路、學士路口處，
    因「駕車行經有燈光號誌管制之交叉路口闖紅燈（經科學儀
    器採證）」之違規，經台中市警察局交通警察隊依違反道路
    交通管理處罰條例第53條第1項逕行舉發，及於97年12月22
    日13時53分許，在台中市○○路與惠中路口處，因「在禁止
    臨時停車處所停車（經科學儀器採證）」之違規，經台中市
    警察局交通警察隊依違反道路交通管理處罰條例第56條第1
    項第1款逕行舉發等情，有台中市警察局中市警交字第G8H19
    9994號、第GP8C22040號舉發違反道路交通管理事件通知單
    影本各一份及採證相片四張附卷可稽，且為受處分人所不爭
    執，應堪認定。受處分人雖以已於繳納牌照稅時繳清罰款等
    語置辯，並提出使用牌照稅繳款書影本為證，惟原處分機關
    函查6428-TZ號車輛第G8H199994、GP8C22040號交通違規案
    ，經台中市監理站函覆以核查98年4月29日各受理窗口及車
    號、違規單號，均無繳款記錄等情，有原處分機關98年11月
    18日中監自字第0980043732號函、交通部公路總局台中區監
    理所台中市監理站98年11月14日中監中字第0980009385號函
    暨檢附之98年4月29日收據入案報表及車號、違規單號查詢
    報表各一份在卷可憑。又道路交通管理處罰條例第9條之2固
    規定汽車所有人或駕駛人應於向公路監理機關辦理汽車檢驗
    、各項登記或換發牌照、執照前，繳清其所有違反本條例第
    二章、第三章尚未結案之罰鍰；使用牌照稅法第12條亦規定
    交通工具未繳清使用牌照稅及罰鍰前，不得辦理過戶登記。
    然均無依使用牌照稅法徵收牌照稅前，汽車所有人須先繳清
    道路交通管理處罰條例之罰鍰，始得繳納牌照稅之明文，是
    受處分人縱未繳清罰鍰，仍可完成牌照稅之繳納，自難徒以
    曾辦理繳納牌照稅，遽以推論其亦已繳清違規罰鍰之事實。
    本件受處分人復未提出任何繳款憑據佐證，其主張已繳清本
    案罰款云云，自難憑採。從而，原處分機關以受處分人所有
    車牌號碼6428-TZ號自小客車於前開時地分別有上揭違規事
    實，依道路交通管理處罰條例第53條第1項、第63條第1項第
    3款及第56條第1項第1款之規定，分別裁處受處分人罰鍰新
    台幣五千四百元，並記違規點數三點，及罰鍰新台幣一千二
    百元，即無不合。本件受處分人聲明異議為無理由，應予駁
    回。
五、據上論斷，應依道路交通管理處罰條例第87條、道路交通案
    件處理辦法第19條，裁定如主文。
中    華    民    國    98    年    12    月    18    日
                    交通法庭    法  官  鍾堯航
上正本證明與原本無異。
如不服本裁定應於送達後五日內向本院提出抗告狀。
                                書記官  吳淑願
中    華    民    國    98    年    12    月    18    日


司法院資訊處製作；財團法人民間司法改革基金會備份。
